臺灣苗栗地方法院刑事裁定　　　　　　 100年度撤緩字第37號
聲　請　人　臺灣苗栗地方法院檢察署檢察官
受　刑　人　徐浩文
上列聲請人因受刑人犯竊盜案件（本院100 年度苗簡字第78號）
，聲請撤銷緩刑之宣告（100 年度執聲字第405 號），本院裁定
如下：
    主  文
聲請駁回。
    理  由
一、聲請意旨略以：受刑人徐浩文因犯竊盜案件，經本院以100
    年度苗簡字第78號刑事簡易判決（偵查案號：臺灣苗栗地方
    法院檢察署99年度偵字第6364號）判處拘役20日，緩刑2 年
    ，於100 年3 月3 日確定在案；乃於緩刑期前即分別於99年
    10月24日及99年11月5 日更犯竊盜罪，經本院於100 年4 月
    28日以100 年度苗簡字第340 號刑事簡易判決各處拘役20日
    ，應執行拘役30日，於100 年5 月26日確定，足認原宣告之
    緩刑難收其預期效果，而有執行刑罰之必要；核該受刑人所
    為，已合於刑法第75條之1 第1 項第1 款所定撤銷緩刑宣告
    之原因，爰依刑事訴訟法第476 條之規定，聲請撤銷其緩刑
    之宣告等語。
二、按受緩刑之宣告，於緩刑前因故意犯他罪，而在緩刑期內受
    6 月以下有期徒刑、拘役或罰金之宣告確定，足認原宣告之
    緩刑難收其預期效果，而有執行刑罰之必要者，得撤銷其宣
    告，刑法第75條之1 第1 項第1 款固定有明文，然考其立法
    理由為：「現行關於緩刑前或緩刑期間故意犯他罪，而在緩
    刑期內受得易科罰金之有期徒刑之宣告者，列為應撤銷緩刑
    之事由，因認過於嚴苛，而排除第75條應撤銷緩刑之事由，
    移列至得撤銷緩刑事由，俾使法官依被告再犯情節，而裁量
    是否撤銷先前緩刑之宣告；其次，如有前開事由，但判決宣
    告拘役、罰金時，可見行為人仍未見悔悟，有列為得撤銷緩
    刑之事由，以資彈性適用，爰於第1 項第1 款、第2 款增訂
    之」。蓋以刑法緩刑制度係為促進惡性輕微之被告或偶發犯
    、初犯利於改過自新而設，故本條採用裁量撤銷主義，賦予
    法院撤銷與否之權限，特於第1 項規定實質要件為「足認原
    宣告之緩刑難收其預期效果，而有執行刑罰之必要」，供作
    審認之標準。亦即於「得」撤銷緩刑之情形，除具備「於緩
    刑前或緩刑期內因故意犯他罪，而在緩刑期內受6 月以下有
    期徒刑、拘役或罰金之宣告確定」事由外，法官應依職權本
    於合目的性之裁量，妥適審酌被告所犯前後數罪間，關於法
    益侵害之性質、再犯之原因、違反法規範之情節是否重大、
    被告主觀犯意所顯現之惡性及其反社會性等情，是否已使前
    案原為促使惡性輕微之被告或偶發犯、初犯改過自新而宣告
    之緩刑，已難收其預期之效果，而確有執行刑罰之必要；此
    與刑法第75條第1 項所定2 款要件有一具備，即毋庸再行審
    酌其他情狀，應逕予撤銷緩刑之情形不同，合先敘明。
三、經查：
（一）本件受刑人徐浩文前因犯竊盜案件（下稱前案），經本院
      以100 年度苗簡字第78號刑事簡易判決（偵查案號：臺灣
      苗栗地方法院檢察署99年度偵字第6364號）判處拘役20日
      ，如易科罰金，以新臺幣1 千元折算1 日，緩刑2 年，於
      100 年3 月3 日確定在案；乃於緩刑前即分別於99年10月
      24日及99年11月5 日更犯竊盜罪（下稱後案），經本院於
      100 年4 月28日以100 年度苗簡字第340 號刑事簡易判決
      各處拘役20日，應執行拘役30日，如易科罰金，以新臺幣
      1 千元折算1 日，於100 年5 月26日確定等情，有上開判
      決書及臺灣高等法院被告前案紀錄表各1 份可稽，顯見受
      刑人於緩刑前因故意犯他罪，而在緩刑期內受拘役之宣告
      ，已合於刑法第75條之1 第1 項第1 款之撤銷緩刑事由無
      疑。然刑法緩刑制度係為促進惡性輕微之被告或偶發犯、
      初犯利於改過自新而設，且刑法第75條之1 又賦與法院裁
      量撤銷與否之權限，則受刑人雖合於同法條第1 項第1 款
      之情形，惟是否已足認原緩刑之宣告難收其預期效果，而
      有執行刑罰之必要，仍須視具體個案情形而定。
（二）本件聲請書僅以受刑人於緩刑前更犯竊盜案件，而受拘役
      之宣告確定，合於刑法第75條之1 第1 項第1 款所定得撤
      銷宣告之原因等語，然對於該受刑人如何符合刑法第75條
      之1 所定「足認原宣告之緩刑難收其預期效果，而有執行
      刑罰之必要」之實質要件，除提出本院100 年度苗簡字第
      340 號刑事簡易判決書外，並未提出其他證據以供證明符
      合撤銷緩刑之實質要件，其遽以聲請撤銷上揭緩刑，自值
      斟酌。
（三）再者，受刑人所犯前、後2 案雖均係意圖為自己或第三人
      不法之所有，而竊取他人之動產，屬侵害個人財產法益之
      犯罪，惟其所犯之後案，係在超市內徒手竊取店家之餅乾
      數包藏放至隨身背包，衡其犯罪動機、目的尚屬單純，手
      段亦稱平和，被害人所受損害並非甚鉅，且受刑人於犯後
      坦承犯行，經原判決斟酌其犯罪情節後，僅宣告拘役30日
      之刑度，堪認受刑人後案之犯罪情節尚非重大，其主觀顯
      現之惡性及反社會性均屬輕微，仍可期待受刑人得藉由前
      案緩刑之宣告，促使其知所警惕，端正品行。
（四）又受刑人於緩刑前所犯之後案犯罪時間（即99年10月24日
      及99年11月5 日）係在前案起訴時間（即99年12月28日）
      之前，可徵後案並非於前案偵審程序中再犯，其惡性及再
      犯性自較於前案偵審程序中再犯者為低，尚不足以證明受
      刑人發生在前之竊盜行為對諭知在後之緩刑宣告生何難收
      預期效果之情形。且其所犯之後案，乃係在其所犯前案判
      決確定（即100 年3 月3 日）之前所為，並非於該案判決
      確定後所為，受刑人應無以預知前案得獲判緩刑之可能，
      足徵受刑人非在前案判決之後又明知故犯，難認其主觀上
      確有「無視於法院判決宣告緩刑之懲儆」之漠視態度，實
      難僅憑受刑人於前案緩刑宣告前另犯後案之竊盜犯行，遽
      謂已達無從期待其能悔改警惕，而有一再危害社會疑慮之
      嚴重程度。參酌其前科紀錄，其素行尚稱良好，堪認前案
      宣告緩刑之基礎仍在，倘因此遽將前案緩刑撤銷，恐有輕
      重失衡之虞。另受刑人所犯後案之竊盜罪已經本院判處拘
      役30日確定，諒經該刑之宣告及執行，應足以警惕受刑人
      ，並有一定之矯正效果，若再撤銷其所犯前案竊盜罪之緩
      刑，顯然過苛。此外，復無其他具體事證足資認定受刑人
      有何前所宣告之緩刑難收預期效果，而有執行刑罰之必要
      ，自難僅因受刑人於緩刑前更犯罪，即認一律得撤銷緩刑
      ，否則前開立法本旨將意義盡失，亦與緩刑之目的乃避免
      短期自由刑之弊，並給予受刑人自新機會未盡相符。從而
      ，聲請人執此聲請撤銷受刑人前案之緩刑即非有據，
      本件聲請為無理由，應予駁回。
四、據上論斷，應依刑事訴訟法第220 條，裁定如主文。
中    華    民    國  100     年    7     月    11    日
                 刑事第一庭  法  官   周靜妮
以上正本與原本無異。
如不服本裁定應於送達後5 日內向本院提出抗告狀。
                             書記官   巫  穎
中    華    民    國  100     年    7     月    11    日